# 求助陈版主，外购技术用于研发的会计处理。

提问人：liuweisheng 时间：2021-07-28 09:33:06
A公司外购一项技术，计入无形资产，A公司利用此项技术进行研发，无形资产摊销计入研发支出。这样处理是否正确。谢谢版主解惑。

回答人：chenyiwei
一般可以这样处理。参考：《中审众环研究 2020 》之“问题1-2-6（外购研发中项目以及后续研发支出的处理）”。